【裁判字號】    89,易,555
【裁判日期】    891221
【裁判案由】    毒品危害防制條例
【裁判全文】
臺灣宜蘭地方法院刑事判決                          八十九年度易字第五五五號
    公  訴  人  臺灣宜蘭地方法院檢察署檢察官
    被      告  甲○○
右列被告因違反毒品危害防制條例案件，經檢察官提起公訴（八十九年度毒偵字第一
六一三號）及併案審理（八十九年度毒偵字第一七二０號），本院判決如左：
    主  文
甲○○連續施用第二級毒品，累犯，處有期徒刑捌月。扣案之吸食器壹組、提撥器壹
支及安非他命零點肆公克均沒收銷燬之。
    事  實
一、甲○○曾於八十七年間，因違反毒品危害防制條例案件，經本院以八十七年度毒
    聲字第二五六號裁定送觀察勒戒後，認無繼續施用毒品傾向，經台灣宜蘭地方法
    院檢察署檢察官於八十七年十月二十八日以八十七年度偵字第二八二五號不起訴
    處分確定，復於八十九年間因施用毒品案件，經本院送觀察勒戒後，有繼續施用
    毒品傾向，經本院於八十九年五月二十七日以八十八年度易字第一七二號判處有
    期徒刑三月，並於八十九年五月九日易科罰金執行完畢，並經送強制戒治後，於
    八十九年四月九日保護管束期滿。詎仍不知悔改，復基於施用第二級毒品安非他
    命之概括犯意，自八十九年九月間某日至同年十月二十八日或二十九日某許，連
    續在宜蘭縣冬山鄉○○路○段五三六號二樓住處、宜蘭縣宜蘭市華賓旅社等處，
    施用第二級毒品安非他命多次。為警分別於八十九年九月二十九日凌晨零時許，
    在宜蘭縣宜蘭市○○路八十八號大恐龍遊藝場、同年十一月二日晚間十一時許在
    宜蘭縣冬山鄉○○路五三六號二樓住處查獲，並於第二次查獲時扣得其所持有專
    供第二級毒品安非他命之器具安非他命吸食器一組、提撥器一支及安非他命０‧
    四公克。
二、案經宜蘭縣警察局移送台灣宜蘭地方法院檢察署檢察官偵查起訴及宜蘭縣警察局
    羅東分局報請台灣宜蘭地方法院檢察官併案審理。
    理  由
一、右揭連續施用第二級毒品安非他命之事實，業據被告甲○○忠於本院審理時坦承
    不諱，且有扣案之安非他命吸食器一組、提撥器一支及安非他命０‧四公克足資
    佐證，被告分別於八十九年九月二十九日上午七時三十分採尿及同年十一月三日
    零時四十分採尿送驗均呈安非他命陽性反應，有宜蘭縣衛生局出具之安非他命及
    嗎啡尿液檢驗單、嫌疑犯尿液送驗姓名編號對照表各二紙附卷可稽。被告於八十
    七年間因毒品案件，經本院以八十七年度毒聲字第二五六號裁定送觀察勒戒後，
    認無繼續施用毒品傾向，經台灣宜蘭地方法院檢察署檢察官於八十七年十月二十
    八日以八十七年度偵字第二八二五號不起訴處分確定，復於八十九年間因施用毒
    品案件，經本院送觀察勒戒後，有繼續施用毒品傾向，經本院於八十九年五月二
    十七日以八十八年度易字第一七二號判處有期徒刑三月，並於八十九年五月九日
    易科罰金執行完畢，並經送強制戒治後，於八十九年四月九日保護管束期滿，有
    前開八十七年度偵字第二八二五號不起訴處分書、八十八年度易字第一七二號判
    決書及台灣高等法院檢察署刑案紀錄簡覆表各一紙在卷可稽，被告復施用第二級
    毒品安非他命，為三犯，罪證明確，應依法論科。
二、核被告所為係犯毒品危害防制條例第十條第二項毒品罪及同條例第十一條第三項
    之持有專供施用毒品器具罪（此部分起訴法條未論列，惟與已論列部分有裁判上
    一罪之關係，為起訴效力所及），被告持有毒品之低度行為，為施用之高度行為
    所吸收，不另論罪。又其多次施用毒品之行為，時間緊接、犯罪構成要件相同，
    顯係基於概括犯意為之，均應依連續犯之規定論處，並加重其刑，又被告所犯右
    開二罪，有方法結果之牽連關係，應從一重之施用第二級毒品罪處斷。查被告有
    事實欄所載之犯罪科刑執行情形，有被告之台灣高等法院檢察署刑案紀錄簡覆表
    及台灣高等法院被告全國刑案紀錄表附卷足憑，其受有期徒刑執行完畢後，於五
    年內再犯有期徒刑以上之右開刑之宣告，為累犯，應依刑法第四十七條之規定遞
    加重其刑，爰審酌被告多次施用毒品之前科、犯罪之動機、目的、手段、對社會
    所生之危害，及其犯後坦承之態度等一切情狀量處如主文所示之刑。至扣案之如
    事實欄所指之安非他命，屬毒品危害防制條例第二條第二項第二款所稱之毒品，
    扣案之吸食器一組、提撥器一支，被告雖供稱非為其所有，惟屬專供施用毒品之
    用之器具，業經本院勘驗無誤，與安非他命均為違禁物，不問是否屬犯人所有，
    均應依毒品危害防制條例第十八條第一項前段規定宣告沒收銷燬之。
三、起訴書就右揭犯罪事實雖僅論列被告於八十九年八月初某日起至同年九月二十八
    日晚間九時止，連續在宜蘭縣宜蘭市華賓旅社房間內施用第二級毒品安非他命，
    餘則未及論列，惟右揭事實起訴書未及論列部分，與起訴書所論列部分，有連續
    犯裁判上一罪之關係，為起訴效力所及，本院自得併予審酌，併予敘明。
據上論斷，應依刑事訴訟法第二百九十九條第一項前段、毒品危害防制條例第十條第
二項、第十一條第三項、第十八條第一項前段，刑法第十一條前段、第五十五條、第
五十六條、第四十七條，判決如主文。
本案經檢察官林吉泉到庭執行職務
中    華    民    國    八十九    年    十二      月    二十一      日
                                  臺灣宜蘭地方法院刑事第二庭
                                          法  官
如不服本判決，應於判決送達後十日內，向本院提出上訴狀。
附錄法條：
毒品危害防制條例第十條第二項
毒品危害防制條例第十一條第三項


司法院資訊處製作；財團法人民間司法改革基金會備份。
